臺灣屏東地方法院刑事判決　　　　　　　96年度交易字第69號
公　訴　人　臺灣屏東地方法院檢察署檢察官
被　　　告　甲○○
上列被告因公共危險案件，經檢察官聲請簡易判決處刑（96年度
偵字第792 號），本院認不宜以簡易判決處刑改依通常程序審理
，並判決如下：
    主  文
甲○○無罪。
    理  由
一、公訴意旨略以：被告甲○○於民國96年1 月12日19時50分許
    起至20時30分許止，在屏東縣萬丹鄉○○村○○路276 號住
    處內飲用大雕藥酒約一杯半，致有平衡感與判斷力障礙度增
    高之行為表現而達不能安全駕駛動力交通工具之程度後，仍
    於同日晚上，駕駛車號LO－1016號自用小客車，由其上開住
    處出發，沿屏東縣萬丹鄉○○路○段往萬丹鄉市區方向行駛
    。嗣於同日21時30分許，途經屏東縣萬鄉○○路○段下本縣
    路口時，為警臨檢查獲，並於同日22時9 分許，在上開查
    獲地點測得甲○○吐氣所含酒精成份達每公升0.66毫克，因
    認被告涉犯刑法第185條之3之公共危險罪嫌等語。
二、按犯罪事實應依證據認定之，無證據不得認定犯罪事實；又
    不能證明被告犯罪或其行為不罰者，應諭知無罪之判決，刑
    事訴訟法第154 條第2 項第301 條第1 項分別定有明文。
三、本件檢察官認為被告涉犯刑法第185 條之3 之危險駕駛交通
    工具罪，無非係以：(一)被告於警、偵時坦承，有於上開時、
    地飲用酒類後駕車為警查獲(二)刑法第185 條之3 案件測議觀
    察紀錄表1 紙(三)酒精測定紀錄表1 紙(四)酒醉駕車平衡施測1
    紙(五)舉發違反道路交通管理事件通知單1 紙等證據為證。本
    院訊據被告，固坦承有於上開時、地於飲用酒類達上開酒精
    濃度後，仍駕駛上開車輛之事實，惟否認有何公共危險之犯
    行，辯稱：喝酒對我沒什麼感覺，我平常就有在喝酒等語。
    經查：
  (一)按刑法第185 條之3 之危險駕駛交通工具罪之成立，行為人
    在客觀上須有：服用毒品、麻醉藥品、酒類或其他相類之
    物不能安全駕駛駕駛動力交通工具；且行為人在主觀上
    ，對於其服用毒品、麻醉藥品、酒類或其他相類之物的事實
    有所認識，並且進而決意駕駛．即具該罪的構成要件故意（
    包括直接故意、間接故意），至於「不能安全駕駛」，為客
    觀處罰條件，行為人並無認識之必要。再者，所謂「不能安
    全駕駛」，雖法務部於88年月間召開「研商訂定刑法第185
    條之3 服用毒品、麻醉藥品、酒類或其他相類之物，不能安
    全駕駛交通動力工具之認定標準」會議，並於會中決定參考
    德國、美國認定標準，對於酒精濃度呼氣達每公升0.55毫克
    或血液濃度達1000分之1.1 以上者，即認為已達不能安全駕
    駛之標準，其數值在其以下者，如能輔以其他客觀事實作為
    不能安全駕駛之判斷時，亦應依法移送處以刑罰（參見法務
    部88年5 月18日法88檢字第001669號函），以期統一建立執
    法機關移送之準則，然此僅係供法院認定事實之參考，但並
    無絕對之拘束力，亦即飲酒駕車者究有無達到「不能安全駕
    駛」之程度，仍有待法院依具體個案事實認定之。
  (二)被告有於上開時、地，在飲用酒類達上開酒精濃度後，仍駕
    駛上開車輛之事實，除據被告於警、偵及本院審理時坦承不
    諱外，核與證人即查獲員警林招元於本院證述：被告開車帶
    小孩子看病，有聞到酒味等語（見本院96年5 月24日訊問筆
    錄）相符，並有卷存酒精測定紀錄表1 紙可證。
  (三)本件依卷存刑法第185 條之3 案件測議觀察紀錄表，其上固
    載明甲○○身上聞有濃厚酒味，處理人員觀察呈燥動、多語
    狀態，自承有喝大鵬藥酒後駕車等語，然此僅能證明被告有
    飲用酒類之事實而已，況該紀錄表所指燥動、多語之情形，
    係飲用酒類後之反應，尚與駕駛行為之判斷並無直接關係，
    故不能以該紙紀錄表之上開記載，即認被告有不能安全駕駛
    之客觀情形。
  (四)再依卷存酒醉駕車平衡施測紙，被告當時所繪之同心圓，並
    未超出該圈圈之外，顯見就劃同心圓乙節，被告之平衡測試
    並無出現平衡失調之現象，故此項證據亦不足以認定被告有
    不能安全駕駛之客觀情形。
  (五)另參以證人林招元於本院時證述：「（被告不能安全駕駛，
    有無其他情形看得出來？）有聞到酒味，走直線很正常。」
    、「（除了聞到酒味以外，還有無其他判斷被告不能安全駕
    駛？）沒有。」等語（見上開同日筆錄），足徵被告當時從
    客觀情事來判斷，除了身上有濃厚的酒味外，並無不能安全
    駕駛之情事出現。
  (六)綜上所述，依檢察官所提出之證據並不足以證明被告有危險
    駕駛交通工具之犯行，此外，復查無其他積極證據足認被告
    有何公訴人所指之犯行，既不能證明被告犯罪，揆諸首揭法
    律條文及判例說明，自應諭知被告無罪之判決，以免冤抑。
四、據上論斷，應依刑事訴訟法第301 條第1 項、第284 條之1
    ，判決如主文。
中　　華　　民　　國　　96　　年　　7 　　月　　5 　　日
                  交通法庭    法  官  曾吉雄
以上正本證明與原本無異。
如不服本判決應於收受本判決送達後十日內向本院提出上訴書狀，
其未敘述上訴理由者，並得於提起上訴後十日內向本院補提理由
書狀（均須按他造當事人之人數附繕本）「切勿逕送上級法院」
中　　華　　民　　國　　96　　年　　7 　　月　　5 　　日
                              書記官  潘美碧
